【裁判字號】    91,易,1155
【裁判日期】    920225
【裁判案由】    賭博
【裁判全文】
臺灣屏東地方法院刑事判決                        九十一年度易字第一一五五號
    公  訴  人  臺灣屏東地方法院檢察署檢察官
    被      告  甲○○
右列被告因賭博案件，經檢察官提起公訴（八十九年度偵字第二二六五號），本院判
決如左：
    主  文
甲○○在公眾得出入之場所賭博財物，處罰金參仟元，如易服勞役，以參佰元折算壹
日。扣案電動賭博機具「滿貫大亨」捌台、「超八」陸台、「水果盤」柒台、「動物
奇觀」陸台、「賽船」參台、兌換券肆拾捌張、兌換卡壹佰參拾壹張，新台幣壹萬柒
仟捌佰伍拾元，均沒收。
    事  實
一、甲○○基於普通賭博之意思，於民國八十九年四月七日下午四時十五分左右，進
    入由庚○○（已審結）所經營、店員為丙○○、乙○○（均已審結）位於屏東市
    ○○街十三號「金字塔遊戲場」之公眾得出入之場所，利用遊戲場內之電動賭博
    機具「水果盤」與店家對賭，其賭博方式為先以現金向店員開出賭博機具分數，
    由甲○○押分數，若押中則可得倍數以上之分數，未押中則分數歸機台所有，而
    所得分數可按照比例兌換兌換券、兌換卡，再憑兌換券、兌換卡向店員兌換現金
    ，嗣於當日下午四時二十分許，為警當場查獲，並扣得當場之電動賭博機具「滿
    貫大亨」八台、「超八」六台、「水果盤」七台、「動物奇觀」六台、「賽船」
    三台、兌換券四十八張、兌換卡一百三十一張，及賭檯上之財物現金一萬七千八
    百五十元。
二、案經屏東縣警察局屏東分局報請台灣屏東地方法院檢察署檢察官偵查起訴。
    理  由
一、訊據被告甲○○矢口否認上述犯行，辯稱：「我不知道可不可以換錢」等語，經
    查：
（一）同案被告庚○○擺設電動賭博機具與人賭博之事實，已據同案被告即賭客丁○○於警偵訊時坦白承認：「我是當天下午二時二十分左右打電玩，所贏彩分不
      玩時可以向店員洗分兌換兌換卡，再持兌換卡換回等比例之現金」等語（八十
      九年四月七日警訊筆錄、偵卷第十八頁）；及同案被告即賭客戊○○亦於警訊
      時坦承：「我是當日下午三時到現場的，所贏彩分不玩時可以換兌換券，再向
      店員換回日常用品或現金，我有向店員換過現金，但不知道他的名字」等語明
      確（同日警訊筆錄），核與證人即查獲員警己○○於本院審理時證稱：「當天
      扣案機具都有插電營業，賭客有人在警訊有承認賭博」等情相符（本院卷第五
      二頁）。
（二）又本件所查扣之一萬七千八百五十元與部分兌換卡，是在同案被告乙○○持有
      之皮包中起出，當時每張兌換卡就夾有等值現金並以橡皮筋綑綁一節，已據其
      於警訊時供述明確，核與證人己○○於本院審理時證述一致，兌換卡如係僅能
      兌換獎品或下次開分使用，何須與等值之現金綑綁在一起？更何況警方並未在
      店內查獲任何獎品，亦據證人即查獲警員己○○於本院審理時具結證述明白（
      見本院卷第五二頁），足見同案被告庚○○確有開設遊戲場擺設電動賭博機具
      ，並僱用店員丙○○、乙○○在該電子遊戲場從事賭博犯行無誤。而被告甲○○於七十二年間即有賭博前科，有台灣高等法院被告全國前案紀錄表附卷可查
      ，顯見被告甲○○依其生活經驗及知識，對於賭博為非法行為及其各種態樣，
      應有所知悉，其於上述時間進入專門經營有賭博行為之電子遊戲場，其目的顯
      在為賭博行為，且該電子遊戲場既如上所述有賭博之經營，其當無獨不與被告
      甲○○對賭之理。此外，並有偵查報告一紙附卷，上述賭博機具共三十台、兌
    換券四十八張、兌換卡一百三十一張，及賭檯上之財物現金一萬七千八百五十
      元扣押在案可資佐證。綜上，被告甲○○所辯，顯為卸責之詞，不足採信，本
      件事證明確，其犯行應可認定。
二、核被告甲○○所為，係犯刑法第二百六十六條第一項前段之普通賭博罪。爰審酌
    被告之素行、犯罪動機、目的、手段，其僅係賭客，情節甚輕，對社會風氣造成
    之危害，犯罪後態度等一切情狀，量處如主文所示之刑，並諭知易服勞役之折算
    標準。扣押在案之電動賭博機具三十台（均含ＩＣ板）、兌換券四十八張、兌換
    卡一百三十一張（具籌碼性質）、及賭台上之賭資一萬七千八百五十元，分別為
    當場賭博之器具與在賭檯之財物，應依刑法第二百六十六條第二項之規定，宣告
    沒收。
三、被告甲○○經合法傳喚無正當理由不到庭，本院認本件為應處罰金之案件，爰不
    待其陳述逕行判決。
據上論斷，應依刑事訴訟法第二百九十九條第一項前段、第三百零六條，刑法第二百
六十六條第一項前段、第二項、第四十二條第二項，罰金罰鍰提高標準條例第一條前
段、第二條，判決如主文。
本案經檢察官林吉泉到庭執行職務。
中      華      民      國     九十二     年     二     月    二十五    日
                                    臺灣屏東地方法院刑事第二庭
                                        審判長法  官黃國永
                                              法  官林昌義
                                              法  官翁世容
右正本證明與原本無異。
如不服本判決應於收受本判決後送達後十日內向本院提出上訴書狀，其未敘述上訴理
由者，並得於提起上訴後十日內向本院補提理由書狀（均須按他造當事人之人數附繕
本 ）「切勿逕送上級法院」
                                          書記官   王秋淑
中      華      民      國      九十二      年      二    月  二十五    日
附錄
中華民國刑法第二百六十六條第一項
在公共場所或公眾得出入之場所賭博財物者，處一千元以下罰金。但以供人暫時娛樂
之物為賭者，不在此限。


司法院資訊處製作；財團法人民間司法改革基金會備份。
